臺灣板橋地方法院刑事判決　　　　　　　93年度易字第1114號
公　訴　人　臺灣板橋地方法院檢察署檢察官
被　　　告　甲○○
上列被告因毒品危害防制條例案件，經檢察官提起公訴（93年度
毒偵字第3973號），本院判決如下：
    主  文
甲○○連續施用第二級毒品，累犯，處有期徒刑捌月。扣案之第
二級毒品安非他命貳包（淨重分別為壹點壹伍公克、零點貳公克
）沒收銷燬之。
    事  實
一、甲○○前因施用毒品案件，經臺灣士林地方法院裁定送觀察
    、勒戒後，認無繼續施用毒品之傾向，而由臺灣士林地方法
    院檢察署檢察官於民國89年8 月8 日以89年度毒偵字第1831
    號為不起訴處分在案；又因施用毒品案件，經本院依檢察官
    之聲請，先後裁定送觀察、勒戒及強制戒治，於90年11月9
    日停止強制戒治付保護管束出戒治所，91年4 月25日保護管
    束期滿而執行強制戒治完畢；此次施用毒品犯行另經檢察官
    提起公訴，由本院以90年度易字第2131號判處有期徒刑5 月
    確定，於93年4 月18日縮短刑期執行完畢。詎猶未戒除毒癮
    ，於前次強制戒治執行完畢5 年內，復基於施用第二級毒品
    安非他命之概括犯意，自93年7 月中旬某日起至94年3 月1
    日止，在臺北市○○路○ 段2 之3 號住處及臺北市各加油站
    之廁所內等處，以將安非他命放置於玻璃球上燒烤吸食之方
    式，連續施用安非他命多次，平均一星期使用1 、2 次。嗣
    先於93年8 月29日晚間10時30分許，為警在臺北縣永和市○
    ○路428 巷30弄21-1號樓梯間查獲，並當場扣得安非他命1
    包（淨重1.15公克）；復於94年3 月2 日凌晨4 時許，因通
    緝而為警在臺北市○居街口查獲，當場再扣得安非他命1 包
    （淨重0.2 公克）。
二、案經臺北縣政府警察局永和分局移送臺灣板橋地方法院檢察
    署檢察官偵查起訴。本院於準備程序進行中，被告甲○○就
    被訴事實為有罪之陳述，經告知簡式審判程序之旨，並聽取
    公訴人、被告之意見後，本院合議庭裁定由受命法官獨任進
    行簡式審判程序。
    理  由
一、右揭犯罪事實，業據被告於警詢及本院準備程序、審理時均
    自白不諱，其於93年8 月29日為警查獲後採集之尿液檢體，
    經送臺灣檢驗科技股份有限公司以酵素免疫分析法初驗、氣
    相層析質譜儀法確認之結果，確呈安非他命陽性反應，有該
    公司於93年9 月16日出具之濫用藥物尿液檢驗報告、臺北縣
    政府警察局永和分局毒品案被移送者姓名及代碼對照表各1
    紙在卷可憑，足認被告之自白核與事實相符。又被告於上開
    期日為警查扣之粉末1 包，經臺北縣政府警察局永和分局以
    聯勤204 廠製造之煙毒品A 包試劑初步檢驗結果，係呈安非
    他命反應，有毒品初步鑑驗報告單1 份附卷可稽，益徵被告
    所施用之毒品，確為安非他命無訛。再者，被告前因施用毒
    品案件，經臺灣士林地方法院裁定送觀察、勒戒後，認無繼
    續施用毒品之傾向，而由臺灣士林地方法院檢察署檢察官於
    89 年8月8 日以89年度毒偵字第1831號為不起訴處分，其又
    因施用毒品案件，經本院依檢察官之聲請，先後裁定送觀察
    、勒戒及強制戒治，於90年11月9 日停止強制戒治付保護管
    束出戒治所，91年4 月25日保護管束期滿而執行強制戒治完
    畢之事實，復有上開不起訴處分書、全國施用毒品案件紀錄
    表及臺灣高等法院被告全國前案紀錄表各1 份在卷可參。從
    而本案事證明確，被告犯行堪予認定。
二、核被告所為，係犯毒品危害防制條例第10條第2 項之施用第
    二級毒品罪。其持有安非他命之低度行為，為施用之高度行
    為所吸收，不另論罪。被告自93年7 月中旬某日起至94年3
    月1 日止，期間多次施用安非他命，均時間緊接，所犯係構
    成要件相同之罪，顯基於概括犯意反覆為之，為連續犯，應
    依法論以一罪，並加重其刑。又被告前因施用毒品案件，經
    本院以90年度易字第2131號判處有期徒刑5 月確定，於93年
    4 月18日縮短刑期執行完畢，有臺灣高等法院被告全國前案
    紀錄表1 份在卷可考，其受有期徒刑之執行完畢，五年內再
    犯本件有期徒刑以上之罪，為累犯，應依法遞加重其刑。檢
    察官雖僅就被告於93年8 月30日凌晨3 時50分許為警採尿前
    96小時內之施用安非他命犯行提起公訴，惟前揭犯罪事實欄
    所載之其餘施用安非他命犯行，與起訴部分有連續犯之裁判
    上一罪關係，為起訴效力所及，本院自得併予審究。爰審酌
    被告素行不良，前已因施用毒品案件獲得不起訴處分之寬典
    ，復再因施用毒品犯行而經法院論罪科刑並執行完畢，均猶
    不能戒除毒癮，顯然漠視法令之禁制，惟施用毒品所生危害
    尚以自戕自我身心健康為主，暨其施用期間長短、頻率等一
    切情狀，量處如主文所示之刑。扣案之安非他命二包（淨重
    分別為1.15公克、0.2 公克），應依毒品危害防制條例第18
    條第1項前段規定沒收銷燬之。
據上論斷，應依刑事訴訟法第273 條之1 第1 項、第299 條第1
項前段，毒品危害防制條例第10條第2 項、第18條第1 項前段，
刑法第11條前段、第56條、第47條，判決如主文。
本案由檢察官吳宗光提起公訴，經檢察官張慶林到庭執行職務。
中　　華　　民　　國　　94　　年　　4 　　月　　7 　　日
上列正本證明與原本無異。
如不服本判決，應於判決送達後十日內向本院提出上訴書狀 (應
附繕本)， 上訴於臺灣高等法院。
                                書記官  郭玉芬
中　　華　　民　　國　　94　　年　　4 　　月　　7 　　日
附錄本案論罪科刑所引法條：
毒品危害防制條例第10條：
施用第一級毒品者，處六月以上五年以下有期徒刑。
施用第二級毒品者，處三年以下有期徒刑。
